臺灣士林地方法院民事裁定
110年度消債更字第210號
債  務  人  羅淑翎（原名鄭淑翎）


代  理  人  滕孟豪律師（法扶律師）
上列債務人聲請更生事件，本院裁定如下：
    主  文
債務人應於本裁定送達後20日內，補提如附件所示文件及資料到
院。
    理  由
一、按債務人不能清償債務或有不能清償之虞者，得依本條例所
    定更生或清算程序，清理其債務；消費者債務清理條例（下
    稱消債條例）第3 條定有明文。又債務人聲請更生時，所提
    出之財產及收入狀況說明書，應表明下列事項，並提出證明
    文件：㈠財產目錄，並其性質及所在地；㈡最近五年是否從事
    營業活動及平均每月營業額；㈢收入及必要支出之數額、原
    因及種類；㈣依法應受債務人扶養之人；債務人就前項第3 
    款必要支出所表明之數額，與第64條之2 第1 項、第2 項規
    定之必要生活費用數額相符者，毋庸記載其原因、種類及提
    出證明文件；未逾該必要生活費用數額，經債務人釋明無須
    負擔必要支出一部或全部者，亦同；此觀消債條例第43條第
    6 項、第7 項規定自明。而聲請更生不合程式或不備其他要
    件者，法院應以裁定駁回之，但其情形可以補正者，法院應
    定期間先命補正；更生之聲請有無正當理由拒絕提出關係文
    件或為財產變動狀況之報告者，應駁回之；消債條例第8條
    、第46條第3 款復有明定。
二、查本件債務人具狀聲請更生，漏未提出如附件所示文件及資
    料到院，爰定期命補正，如逾期未補正，則駁回其聲請。
中　　華　　民　　國　　110 　年　　11　　月　　23　　日
                  民事第二庭  法  官  陳菊珍
以上正本係照原本作成。
本件裁定不得抗告。
中　　華　　民　　國　　110 　年　　11　　月　　23　　日
                              書記官　張淑敏
附件：
1.陳明債務人目前任職之公司名稱、工作地點及工作內容是否有
  變更？若有，應陳報每月工作收入若干元？勞、健保費各若干
  元？並提出最新勞工保險被保險人投保資料表、最新薪資單（
  須由雇主出具）、薪資轉帳證明或其他相關證明文件。
2.提出債務人109 年度之綜合所得稅各類所得資料清單。
3.提出債務人所有在郵局或金融機構開立之存款帳戶（含外幣帳
  戶）、證券帳戶（集保帳戶）自108 年4 月起迄今之存摺封面
  及內頁影本（須附完整內頁資料並補登存摺至本裁定送達日之
  後），及證券公司出具之客戶庫存餘額表。
4.說明債務人暨其配偶、子女是否定期領取社會補助（救助或津
  貼）、租金補助、年金給付或保險給付？若是，其領取週期為
  何？每次領取金額若干元？並提出相關證明文件。若未申請，
  或雖申請惟不符資格，應說明未申請或不符資格之原因。
5.提出「中華民國人壽保險商業同業公會投保查詢單」。
6.報告更生聲請前2 年內除已載入財產及收入狀況說明書內之項
  目外之財產變動狀況（例如處分不動產、黃金、珠寶、償還債
  務、變更保險要保人、解約保單等）。
7.提出臺灣集中保管結算所股份有限公司出具之債務人保管帳戶
  客戶餘額表、客戶存券異動明細表、投資人往來清算交割銀行
  明細資料表、集保戶往來參加人明細資料表。
8.說明債務人每月入不敷出，則其他支出生活費用之金錢來源為
  何人？並提出相關證明文件。又倘將來經裁定開始更生程序，
  如何履行更生方案？是否有保證人願意擔保履行債務？如有，
  願意擔保還款金額為何？並請保證人出具保證書。
9.說明債務人目前是否有強制執行或訴訟案件繫屬於法院？如有
  ，其法院名稱、案號、股別各為何？
10.提出債務人每月必要支出明細表，及說明每月必須支出款項
   之必要性及原因。並說明下列事項及提出下列文件：（又倘
   若債務人每月必要支出之數額，與最近1 年衛生福利部或直
   轄市政府所公告當地區每人每月最低生活費1.2 倍相符者【1
   10 年度新北市為18,720元】，或未逾該必要生活費用數額，
   經債務人釋明無須負擔必要支出一部或全部者，均毋庸記載
   其原因、種類及提出證明文件。
11.說明債務人自何時開始居住於聲請狀所載之住所地，若為租
   賃，應提出租賃契約影本、土地及建物登記謄本（勿以所有
   權狀代替），並說明房屋坪數、所有居住成員、如何分擔租
   金及相關居住費用，另提出所有居住成員之收入證明，及最
   近1 年水、電、瓦斯、市內電話費繳費明細（向繳費單位申
   請）。
12.提出債務人配偶之最新戶籍謄本（記事欄勿省略），並說明
   債務人配偶每月收入狀況、如何分擔子女扶養費用，及實際
   支出之扶養費，並提出配偶最新財產歸屬資料清單、最近2 
   年之綜合所得稅各類所得資料清單及勞工保險被保險人投保
   資料表。
13.提出債務人協商資料、陳報當時最大債權銀行及毀諾時間、
   具體毀諾原因，就債務人所主張不可歸責於己之事由，致履
   行協商條件有困難之情形，提出毀諾當年度綜合所得稅各類
   所得資料清單及其他相關之證據（如非自願離職證明書等）
   。